Minutes et répertoires du notaire Thomas PÉRIER, 22 novembre 1543 - 2 juin 1589 (étude XI)
Archives nationales
- Minutes de Thomas PÉRIER, 22 avril 1542 - 5 novembre 1618; MC/ET/XI/22 - MC/ET/XI/72
  - Minutes. 1586, juillet - 1586, décembre, juillet 1586 - décembre 1586; MC/ET/XI/63; registre
    - Bail pour 3 ans par Michel Gaultier, maître peintre et sculpteur, demeurant rue Saint-Victor, à Michel Bourgeois, marchand, d'une maison sise rue Neuve-Faubourg-Saint-Victor, moyennant 40 écus d'or annuel., 12 décembre 1586; MC/ET/XI/63
      bail; Neuve-Saint-Victor (rue); Saint-Victor (faubourg); Gaultier, Michel; Bourgeois, Michel; peintre; sculpteur
  - Minutes. 1587, janvier - 1587, juin, janvier 1587 - juin 1587; MC/ET/XI/64; registre
    - Jean de Cinqarbres, quand il vivait, principal du collège de Fortet. Transport pour les héritiers de Jean de Cinqarbres, au collège de Fortet, de 16 écus 2/3 faisant, moitié de 33 1/3 écus de rente appartenant auxdits héritiers à cause de la succession de Jean de Cinqarbres; l'autre moitié appartenant à Chrestienne Crespin, veuve de Sulpice Nerauget, dont elle jouira sa vie durant, suivant la donation faite par ledit défunt. Le transport, fait, moyennant la somme de 200 écus d'or sol., 24 janvier 1587; MC/ET/XI/64
      transport de droits; Fortet (collège de); Cinqarbres, Jean de; directeur d'établissement d'enseignement; enseignant
    - Procès-verbal de visite et partage de 3 maisons sises rue du Pont-Saint-Bernard, par Pierre Martin, voyer de la terre de Saint-Germain-des-prés et juré du roi en l'office de maçonnerie., 20 février 1587; MC/ET/XI/64
      Lieux et monuments à Paris au XVIe siècle (1070 actes), par C. Grodecki, 1971-1986 (fichier papier entièrement dématérialisé; voir contexte dans le Plan d’orientation général - Notaires de Paris, guides thématiques du Minutier).
      partage; Martin, Pierre; maçon
    - Statue du Christ en terre cuite par Michel Gaultier. - Promesse de Michel Gaultier, maître sculpteur et peintre demeurant rue Saint-Victor, paroisse Saint-Étienne-du-Mont, à Guillaume Alain, marchand de vins, bourgeois de Paris, demeurant rue Saint-Étienne-des-Grès, au petit collège Saint-Michel (...). [Eglise Saint-Etienne-du-Mont], 3 avril 1587; MC/ET/XI/64; fol. 268, 269
      Celle-ci devra être rendue et mise en place dans les deux mois, moyennant 18 écus d'or soleil, dont 6 ont été payés par avance en présence des notaires.
      Documents du Minutier central des notaires de Paris, Histoire de l'art au XVIe siècle (1540-1600) [525 actes], par Catherine Grodecki, tome I, Architecture, vitrerie, menuiserie, tapisserie, jardins, Paris, Archives nationales, 1985, p. 178, notice n° 229 (instrument de recherche imprimé dématérialisé, certaines notices sont plus détaillées dans la version intégrale accessible en ligne par la rubrique 'Autres instruments de recherche', voir contexte dans le Plan d’orientation général - Notaires de Paris, guides thématiques du Minutier).
      Gaultier, Michel
    - Transport par Nicolas Rapin, écuyer, seigneur de La Chollerie en Poitou, conseiller du roi, lieutenant criminel de robe courte de la prévôté de Paris, demeurant rue Perdue, à Sébastien Bissauld, seigneur de Lambertière en Poitou, de tous les droits, noms et actions qui peuvent lui apppartenir dans une métairie noble appelée La Chaumière que ledit Rapin avait acquise le 7 juin 1578 par contrat passé devant Brignoyt, notaire de Fontenay-le-Comte, moyennant le versement de 200 écus d'or soleil., 13 avril 1587; MC/ET/XI/64
      cession; Perdue (rue); Fontenay-le-Comte (Vendée); Rapin, Nicolas; Bissauld, Sébastien; Brignoyt, M.; lieutenant civil ou criminel (Ancien Régime)
    - Bail pour 18 ans par l'abbaye de Saint-Victor à Michel de Castelnau, seigneur de la Mauvissière, conseiller du roi dans son conseil d'Etat, gouverneur de Saint-Dizier, des dîmes de grains au terroir de Orgenoy et Saint-Sauveur sur Etolle, contre 10 écus d'or soleilde loyer annuel., 17 avril 1587; MC/ET/XI/64
      bail; Castelnau, Michel de; conseiller d'Etat (Ancien Régime); gouverneur
  - Minutes. 1588, janvier - 1588, juin, janvier 1588 - juin 1588; MC/ET/XI/65; registre
    - Contrat de mariage entre Pierre Coulon, manouvrier, demeurant rue des Prêtres, paroisse Saint-Étienne, d'une part, et Marie Crossoneau, demeurant rue du Mont-Sainte-Geneviève, fille de Simon Crossoneau, maître sellier-lormier, demeurant rue du Mont-Sainte-Geneviève et de Françoise Vasset, décédée, d'autre part., 14 janvier 1588; MC/ET/XI/65; fol. 24 (XXIIII)
      Le père de la future, stipulant pour sa fille.
      contrat de mariage; Montagne-Sainte-Geneviève (rue de la); Prêtres (rue des); Coulon, Pierre; Crossoneau, Marie; Crossoneau, Simon; Vasset, Françoise; journalier; sellier; forgeron
    - Contrat de mariage entre François Guitton, marchand libraire, demeurant rue des Sept Voies, paroisse Saint-Étienne du Mont, fils de Noël Guitton, décédé, et d'honorable personne Catherine de Lastre, d'une part, et Marie de Lastre, demeurant rue Saint-Jean de Latran, fille de Jean de Lastre, bourgeois de Paris, décédé, marchand libraire, et de Jeanne Micard, décédée, d'autre part., 18 janvier 1588; MC/ET/XI/65; fol. 34 (XXXIIII)
      La future, assistée d'honorable homme Claude Micard, marchand libraire, bourgeois de Paris (aïeul); Claude Magny, à présent femme dudit Claude Micard qui avait pour 1ère femme défunte Catherine Picque, grand-père et grand-mère maternels de la future épouse; la future habite (chez le dit Micard ?); la mère du futur, à présent femme d'honorable personne Jean Febvrier, marchand libraire.
      contrat de mariage; Saint-Jean-de-Latran (rue); Sept-Voies (rue des); Febvrier, Jean; Guitton, François; Guitton, Noël; Lastre, Catherine de; Lastre, Jean de; Lastre, Marie de; Magny, Claude; Micard, Claude; Micard, Jeanne; Picque, Catherine; libraire
    - Contrat de mariage entre maître Guillaume Fresneau, postulant à l'Office de procureur en la cour de parlement, d'une part, et Catherine Veillart, veuve de Pierre Turpin, procureur en la cour de parlement, fille de maître Hugues Veillart, décédé, procureur en la cour de parlement, et de noble personne Jeanne Caron, d'autre part., 4 février 1588; MC/ET/XI/65; fol. 84 (IIIIXX IIII)
      contrat de mariage; Caron, Jeanne; Fresneau, Guillaume; Turpin, Pierre; Veillart, Catherine; Veillart, Hugues; procureur de justice (Ancien Régime)
    - Contrat de mariage entre Nicolas Novel, maître cordonnier, demeurant rue de Buci à Saint-Germain des Prés, d'une part, et Louise Sarrazin, demeurant place Maubert, fille de Pierre Sarrazin, bourgeois de Paris, décédé, et d'honorable femme Claude Pigeon, demeurant place Maubert, d'autre part., 4 février 1588; MC/ET/XI/65; fol. 83 (IIIIXX III)
      La future habite avec sa mère; la mère de la future, auparavant veuve de Pierre Benard; la mère de la future, stipulant pour sa fille.
      contrat de mariage; Buci (rue de); Maubert (place); Saint-Germain-des-Prés (hameau); Benard, Pierre; Novel, Nicolas; Pigeon, Claude; Sarrazin, Louise; Sarrazin, Pierre; cordonnier
    - Contrat de mariage entre Jacques Lognet, maître savetier, demeurant rue Perdue près la place Maubert, fils de Jacques Lognet, maître savetier, d'une part, et Marguerite Geffroy, demeurant rue des Rosiers, paroisse Saint-Gervais, fille de Michel Geffroy, tailleur d'habits, demeurant rue des Rosiers, paroisse Saint-Gervais, d'autre part., 5 février 1588; MC/ET/XI/65; fol. 87 (IIIIXX VII)
      La future habite avec son père; le père de la future, stipulant pour sa fille.
      contrat de mariage; Maubert (place); Perdue (rue); Rosiers (rue des); Geffroy, Marguerite; Geffroy, Michel; Lognet, Jacques; bottier; tailleur d'habits
    - Contrat de mariage entre Robert Cotelle, veuf, maître mégissier, demeurant au Pont aux Tripes au Faubourg Saint-Marcel, d'une part, et Catherine Godard, veuve, demeurant Faubourg Saint-Marcel, veuve de Jean Moreau, maître menuisier, demeurant à Chartres, d'autre part., 6 février 1588; MC/ET/XI/65; fol. 93 (IIIIXX XIII)
      contrat de mariage; Chartres (Eure-et-Loir); Saint-Marcel (faubourg); Tripes (port aux); Cotelle, Robert; Godard, Catherine; Moreau, Jean; menuisier; tanneur
    - Tombeau de René de Rochechouart, seigneur de Mortemart, et de Jeanne de Saulx, son épouse, aux Cordeliers de Poitiers. - Devis de la sépulture que Madame de Mortemart désire faire élever dans le choeur de l'église des Cordeliers de Poitiers à la mémoire de son époux défunt et à la sienne, par Jean Entrot, maître sculpteur et peintre de la Reine, demeurant rue Saint-Honoré, à l'enseigne du Château., 6 février 1588; MC/ET/XI/65; fol. 96-98
      Ce premier devis est suivi d'un second, qui le complète, et du marché aux termes duquel Jean Entrot promet à Balthasar Prévost, seigneur de la Tigerie, et à Claude Voille, procureur au Parlement, au nom et comme procureurs de Jeanne de Saulx, veuve de René de Rochechouart, chevalier des deux ordres du Roi, conseiller en son Conseil d'État, capitaine de cinquante hommes d'arme de ses ordonnances, sieur de Mortemart, de faire les ouvrages spécifiés au premier devis. Le second a été accordé entre les parties sous réserve du consentement de Jeanne de Saulx, dont le sculpteur devra être averti le plus tôt possible. La promesse est faite moyennant, pour le premier devis, le prix de 2.000 écus, payables au sculpteur à Paris en quatre termes, à savoir 500 écus d'avance en commençant la besogne, 500 autres écus à la Saint-Remi avant de faire la fonte, 500 autres écus à la Saint-Jean en un an (1589) à la fin de la besogne, et le dernier paiement de 500 écus après sa mise en place aux Cordeliers de Poitiers. Au cas où le second devis serait accepté par Madame de Mortemart, le sculpteur recevra 230 écus, à raison de 50 écus par terme, les 30 écus restant devant lui être délivrés après la pose des ouvrages.
      Jean Entrot s'engage en outre à présenter comme caution, au premier terme de paiement et pour la valeur de 1.500 écus, Nicolas Fournier, marchand rue Aubry-le-Boucher, à l'enseigne du Chant des oiseaux. Il promet aussi faire obliger avec lui, pour l'achèvement et la pose des ouvrages en cas de son décès, Noël Jacquet, maître sculpteur près la Porte Neuve, paroisse Saint-Germain-l'Auxerrois, son beau-frère. (...).
      À la suite: 1587, 29 décembre. Procuration donnée par Jeanne de Saulx, étant en son château de Château-Larcher, à Balthasar Prévost, seigneur de La Tigerie, et à Claude Voille, en vue de passer marché avec Jean Entrot (...) [Autre acte du 9 mars 1588 en étude III 355 pour un marché de fourniture de fonte.]
      Documents du Minutier central des notaires de Paris, Histoire de l'art au XVIe siècle (1540-1600) [477 actes], par Catherine Grodecki, tome II, Sculpture, peinture et gravure, broderie, faïence et émaillerie, orfèvrerie et joaillerie, armes et armures, Paris, Archives nationales, 1986, p. 73, notice n° 576 (instrument de recherche imprimé dématérialisé, certaines notices sont plus détaillées dans la version intégrale accessible en ligne par la rubrique 'Autres instruments de recherche', voir contexte dans le Plan d’orientation général - Notaires de Paris, guides thématiques du Minutier).
      Entrot, Jean; Rochechouart, René de (1528-1587); Saulx, Jeanne de (1547-1626)
    - Contrat de mariage entre noble homme, maître Guillaume Lavisey, conseiller Notaire, secrétaire du Roi, maison et couronne de France, d'une part, et damoiselle Marie de Sayntyon, fille de noble personne, maître Calude de Saintyon, procureur du Roi et son voyer à Paris, et de Marie Lemaistre, d'autre part., 17 février 1588; MC/ET/XI/65; fol. 129 (CXXIX)
      La future habite avec ses père et mère; les parents de la future, stipulant pour leur fille.
      contrat de mariage; Lavisey, Guillaume; Lemaistre, Marie; Saint-Yon, Claude de; Saintyon, Marie de; notaire; procureur du roi (Ancien Régime)
    - Contrat de mariage entre Pierre Deschamps, charretier, demeurant à Saint-Fargeau sur Seine, d'une part, et Lubine Borne, veuve, demeurant à Saint-Fargeau sur Seine, veuve de Jean Duclou, tailleur d'habits, demeurant à Saint-Fargeau, d'autre part., 17 février 1588; MC/ET/XI/65; fol. 134 (CXXXIIII)
      Précisions sur les lieux: Saint-Fargeau-Ponthierry (Seine-et-Marne)--Saint-Fargeau
      contrat de mariage; Saint-Fargeau-Ponthierry (Seine-et-Marne); Borne, Lubine; Deschamps, Pierre; Duclou, Jean; transporteur de marchandises; conducteur de véhicules; tailleur d'habits
    - Contrat de mariage entre Jean Detore, compagnon tapissier, demeurant au Pont Notre Dame au coin de la Place aux Veaux, d'une part, et Marie Nolleau, fille de Sébastien Nommeau, décédé, laboureur, demeurant à Wissous et de Nicole Badran, décédée, d'autre part., 28 février 1588; MC/ET/XI/65; fol. 192 ? (CIIIIXX XII)
      La future, usant et jouissant de ses droits.
      contrat de mariage; Notre-Dame (pont); Veaux (place aux); Wissous (Essonne); Badran, Nicole; Detore, Jean; Nolleau, Marie; Nommeau, Sébastien; agriculteur; tapissier
    - Contrat de mariage entre Jehan Sirasse, bourgeois de Paris, demeurant rue Perdue, paroisse Saint-Étienne du Mont, d'une part, et Marguerite Jacques, mineure, demeurant rue Perdue, paroisse Saint-Étienne du Mont, fille de maître Jean Jacques, décédé, Notaire au Châtelet de Paris, et de Marie Vassetz, d'autre part., 29 février 1588; MC/ET/XI/65; fol. 193 (CIIIIXX XIII)
      La mère de la future, stipulant pour sa fille.
      contrat de mariage; Perdue (rue); Jacques, Jean; Jacques, Marguerite; Sirasse, Jean; Vassetz, Marie; notaire
    - Contrat de mariage entre Louis Le Picard, marchand parfumeur, demeurant rue de la Pelleterie, d'une part, et Barbe Biterne, veuve de Nicolas Pensier, bourgeois de Paris, marchand de vin, d'autre part., 17 mars 1588; MC/ET/XI/65; fol. 247 (IIC XLVII)
      contrat de mariage; Pelleterie (rue de la); Biterne, Barbe; Le Picard, Louis; Pensier, Nicolas; commerçant; parfumeur
    - Tenture de la vie de saint Victor. - Promesse par Maurice Dubout, maître tapissier de haute lisse demeurant à l'hôpital de la Trinité, de faire pour les religieux de Saint-Victor lès Paris (...)., 26 mars 1588 - 1er juillet 1588; MC/ET/XI/65; fol. 265
      La promesse est faite à raison de 10 écus soleil l'aune, sur quoi 10 écus ont été payés par avance à Maurice Dubout par Pierre Girard, frère convers de l'abbaye.
      A la suite: 1588, 1er juillet. Quittance d'un paiement de 18 écus soleil.
      Documents du Minutier central des notaires de Paris, Histoire de l'art au XVIe siècle (1540-1600) [525 actes], par Catherine Grodecki, tome I, Architecture, vitrerie, menuiserie, tapisserie, jardins, Paris, Archives nationales, 1985, p. 287, notice n° 404 (instrument de recherche imprimé dématérialisé, certaines notices sont plus détaillées dans la version intégrale accessible en ligne par la rubrique 'Autres instruments de recherche', voir contexte dans le Plan d’orientation général - Notaires de Paris, guides thématiques du Minutier).
    - Contrat de mariage entre Pierre Millet, laboureur de vignes, demeurant à Chailly, près Longjumeau, d'une part, et Perrette Josse, demeurant à La (?), fille de Antoine Josse, décédé, laboureur, et de Perrette Boyvin, demeurant à La (?), d'autre part., 6 avril 1588; MC/ET/XI/65; fol. 299 (IIC IIIIXX IX)
      La future habite avec sa mère; la mère, stipulant pour sa fille.
      contrat de mariage; Chilly-Mazarin (Essonne); Boyvin, Perrette; Josse, Antoine; Josse, Perrette; Millet, Pierre; agriculteur; agriculteur
    - Contrat de mariage entre Grégoire Gangneulx, maître fripier, demeurant rue de la Bucherie, paroisse Saint-Étienne du Mont, fils de Alesandre Gangneulx, décédé, fripier, et de Renée Mesnager, d'une part, et Nicole Petit, demeurant Place Maubert, fille de maître Nicolas Petit, sellier-lormier, demeurant place Maubert et de Chrépienne Peaussereau, demeurant place Maubert, d'autre part., 18 avril 1588; MC/ET/XI/65; fol. 311 (IIIC XI)
      La future habite avec ses père et mère; la mère du futur, à présent femme de Jean Le Roy, maître fripier à Paris; les parents de la future, stipulant pour leur fille.
      contrat de mariage; Bûcherie (rue de la); Maubert (place); Gangneulx, Alexandre; Gangneulx, Grégoire; Le Roy, Jean; Mesnager, Renée; Peaussereau, Chrépienne; Petit, Nicolas; Petit, Nicole; brocanteur; sellier; forgeron
    - Contrat de mariage entre Michel Maignan, compagnon savetier, demeurant Faubourg Saint-Victor lez Paris, d'une part, et Isabelle Fillion, au service de Pierre Cordier, maître rotisseur à Paris, oncle, fille de Roch Fillion, décédé, maçon, demeurant à Béthisy, près de Senlis et de Marguerite Thomas, décédée, d'autre part., 27 avril 1588; MC/ET/XI/65; fol. 335 (IIIC XXXV)
      contrat de mariage; Saint-Victor (faubourg); Senlis (Oise); Cordier, Pierre; Fillion, Isabelle; Fillion, Roch; Maignan, Michel; Thomas, Marguerite; employé de maison; maçon; cuisinier; bottier
    - Contrat de mariage entre Pierre Fransiere, marchand tavernier, demeurant rue des Fossés au Faubourg Saint-Marcel, à l'Enseigne du Renard qui Pêche, d'une part, et Perrette Bedeau, veuve, demeurant rue de Loursine au Faubourg Saint-Marcel, veuve de Jean Regnier, marchand bonnetier, d'autre part., 5 mai 1588; MC/ET/XI/65; fol. 343 (IIIC LVIII)
      contrat de mariage; Fossés (rue des); Fossés-Saint-Marcel (rue des); Lourcine (rue de); Renard-qui-Pêche (enseigne du); Saint-Marcel (faubourg); Bedeau, Perrette; Fransiere, Pierre; Regnier, Jean; fabricant d'accessoires vestimentaires; restaurateur
    - Contrat de mariage entre Jacques Harger, compagnon imprimeur, demeurant grande rue de Saint-Marcel lez Paris, paroisse Saint-Étienne du Mont, d'une part, et Perrette Henry, veuve, demeurant rue Clopin, paroisse Saint-Étienne du Mont, veuve d'Éloi Mallet, laboureur, d'autre part., 15 mai 1588; MC/ET/XI/65; fol. 372 (IIIC LXXII)
      contrat de mariage; Clopin (rue); Saint-Marcel (rue); Harger, Jacques; Henry, Perrette; Mallet, Eloi; imprimeur; agriculteur
    - Contrat de mariage entre Pierre Mellet, compagnon charpentier de bateaux, demeurant rue des Barres, paroisse Saint-Paul, d'une part, et Jeanne Jacquelin, demeurant rue Saint-Victor, fille de Hugues Jacquelin, décédé, maître charpentier, et de Catherine Chevallier, d'autre part., 16 mai 1588; MC/ET/XI/65; fol. 374 (IIIC LXXIIII)
      contrat de mariage; Barres (rue des); Saint-Victor (rue); Chevallier, Catherine; Jacquelin, Hugues; Jacquelin, Jeanne; Mellet, Pierre; charpentier; charpentier
    - Contrat de mariage entre honorable personne Michel Marrier, bourgeois de Paris, marchand de vin, demeurant rue des Gravilliers, paroisse Saint-Nicolas-des-Champs, d'une part, et Mathurine Motin, veuve, demeurant rue de Copeaux au Faubourg Saint-Marcel, paroisse Saint-Étienne, veuve de Paul Bernier, marchand de vin, fille d'honorable personne Robert Motin, bourgeois de Paris, marchand de vin, d'autre part., 18 mai 1588; MC/ET/XI/65; fol. 384 (IIIC IIIIXX IIII)
      contrat de mariage; Copeau (rue); Gravilliers (rue des); Saint-Marcel (faubourg); Bernier, Paul; Marrier, Michel; Motin, Mathurine; Motin, Robert; commerçant
    - Contrat de mariage entre Jean Regnard, faiseur de sonnettes, demeurant rue du Puits de fer, dite des Morfondus, Faubourg Saint-Marcel, d'une part, et Marguerite Pescheur, majeure, d'autre part., 20 mai 1588; MC/ET/XI/65; fol. 386 (IIIC IIIIXX VI)
      La future, usant et jouissant de ses droits, et demeurant en l'Hôtel de Gabriel Eronneau.
      contrat de mariage; Morfondus (rue des); Puits-de-Fer (rue du); Saint-Marcel (faubourg); Eronneau, Gabriel; Pescheur, Marguerite; Regnard, Jean
    - Contrat de mariage entre Pierre de Navarre, compagnon serrurier, demeurant rue Bordelle, d'une part, et Marie Fournier, demeurant rue Bordelle, fille de Pierre Fournier, décédé, maître serrurier, et de Louise Tué, demeurant rue Bordelle, d'autre part., 19 juin 1588; MC/ET/XI/65; fol. 444 (IIIIC XLIIII)
      La future habite avec ses beau père et mère; Louise Tué, à présent femme de Mathurin Lejeune, maître serrurier, stipulant pour la future épouse.
      contrat de mariage; Bordelle (rue); Fournier, Marie; Fournier, Pierre; Lejeune, Mathurin; Navarre, Pierre de; Tué, Louise; serrurier; serrurier
  - Minutes. 1588, juillet - 1588, décembre, juillet 1588 - décembre 1588; MC/ET/XI/66; registre
    - Marché de broderie, par Jean Gervais, maître brodeur et chasublier, rue de la Lanterne, promet à noble homme Etienne de Poggis, gentilhomme lucquois, conseiller et trésorier de M. l'Evêque de Metz, Abbé de Saint-Victor-les-Paris, de faire douze couvertures de mulets de drap violet, en chacune desquelles 'il y aura un grand écusson aux armoiries de Lorraine et un chapeau de Cardinal, et aux deux côtés des armoiries, deux croix de Lorraine couronnées de couronnes ducale, et au-dessus deux rouleaux où sera écrite la devise dudit sieur'; moyennant 120 écus d'or soleil., 1588; MC/ET/XI/66
      marché; Lanterne (rue de la); Metz (Moselle); Gervais, Jean; Poggis, Etienne de; brodeur
    - Contrat de mariage entre Louis Houdon, cordier, demeurant Faubourg Saint-Germain-des-Prés, paroisse Saint-Sulpice, d'une part, et Rigarde Gobert, fille de Louis Gobert, décédé, laboureur, demeurant à Moret et de Jeanne Cadet, décédée, d'autre part., 2 juillet 1588; MC/ET/XI/66; fol. 2 (II)
      contrat de mariage; Moret-sur-Loing (Seine-et-Marne); Saint-Germain-des-Prés (hameau); Cadet, Jeanne; Gobert, Louis; Gobert, Rigarde; Houdon, Louis; cordier; agriculteur
    - Contrat de mariage entre Jacques Dutartre, tailleur d'habits, demeurant rue du Port Saint-Bernard, paroisse Saint-Étienne du Mont, d'une part, et Marguerite Nybault (sic), âgée de 25 ans, fille de Pierre Nybault, décédé, laboureur de vignes, demeurant à Conflans-Sainte-Honorine et de Blanche Ribaut, décédée, d'autre part., 4 juillet 1588; MC/ET/XI/66; fol. 4 (IIII)
      contrat de mariage; Conflans-Sainte-Honorine (Yvelines); Dutartre, Jacques; Nybault, Marguerite; Nybault, Pierre; Ribaut, Blanche; agriculteur; tailleur d'habits
    - Contrat de mariage entre Philippe Morel, maître raccoustreur de bas d'étame et de soie, demeurant rue Saint-Victor, fils de maître Philippe Morel, raccoustreur de bas d'estame et soie, d'une part, et Philippe Theodoz, veuve, demeurant rue Saint-Victor, veuve de Quiriace Philippes, maître queux, d'autre part., 9 juillet 1588; MC/ET/XI/66; fol. 28 (XXVIII)
      contrat de mariage; Saint-Victor (rue); Morel, Philippe (fils); Morel, Philippe (père); Philippes, Quiriace; Théodoz, Philippe
    - Contrat de mariage entre Michel Debras, compagnon cordonnier, demeurant rue de la Cordonnerie, d'une part, et Marie Langin, veuve, demeurant rue Galande, paroisse Saint-Séverin, veuve de Simon Chaulatte, maître cordonnier, d'autre part., 10 juillet 1588; MC/ET/XI/66; fol. 29 (XXIX)
      contrat de mariage; Cordonnerie (rue de la); Galande (rue); Chaulatte, Simon; Debras, Michel; Langin, Marie; cordonnier; cordonnier
    - Contrat de mariage entre Jean Du Parc, compagnon savetier, demeurant Apport ? de Paris, paroisse Saint-Jacques de la Boucherie, fils de Noël Du Parc, maître savetier, demeurant à Saint-Germain des Prés, d'une part, et Barthélemie Guichard, demeurant rue Saint-André des Arts, fille de Pasquier Guichard, décédé, maître savetier, et de Marie Guerineau, décédée, demeurant rue Saint-André des Arts, d'autre part., 28 juillet 1588; MC/ET/XI/66; fol. 82 (IIIIXX II)
      La future habite avec son beau père; la mère de la future, veuve de Jean Guillery.
      contrat de mariage; Apport-Paris (place); Saint-André-des-Arts (rue); Saint-Germain-des-Prés (hameau); Du Parc, Jean; Du Parc, Noël; Guerineau, Marie; Guichard, Barthélemie; Guichard, Pasquier; Guillery, Jean; bottier; bottier